# 关于子公司将股权无偿划转给母公司的问题

提问人：ll1306 时间：2010-02-23 15:15:13
子公司将其持有的长期股权投资全部无权转让给其母公司，我认为子公司个别报表中应确认投资损失，是这样的吗，请大家指教，谢谢！

回答人：chenyiwei
回复 楼主 ll1306 的帖子无偿划拨的目的和原因是什么？子公司和母公司就此分别履行了哪些内部决策和外部审批程序？ 如果这些长期投资本身是具有价值的，则无偿划拨不符合一般的商业等价交换原则，可能会被认定为权益性交易，此时可能作为子公司对母公司的一种分配，直接冲减股东权益可能比较合适。相应地，母公司按照收回对子公司的长期投资进行相应帐务处理。